ro-RO: Stilul măștii de față: 3D/origami; Bandană; Ajustată/conturată; Guler tubular (gaiter); Plisată; Tip eșarfă; Fereastră transparentă; Cu supapă; Altele
bg-BG: Стил на маската за лице: 3D/оригами; Бандана; По лицето/контурна; Шал тип туба; Плисирана; Шал за увиване; Прозрачно прозорче; С клапа; Друго
pt-PT: Tipo de viseira: 3D/origami; Bandana; Ajustada/contornada; Gola; Plissado; Cachecol envolvente; Janela transparente; Com válvula; Outro
ja: フェイスマスクスタイル: 3D/折り紙型; バンダナ; 立体型; ゲイター; プリーツ; スカーフラップ; 透明ウィンドウ; バルブ付き; その他
vi: Kiểu dáng khẩu trang: 3D/origami; Khăn bandana; Vừa vặn/ôm khít; Khăn ống; Xếp ly; Khăn choàng; Ô trong suốt; Có van; Khác
da: Ansigtsmaskestil: 3D/origami; Bandana; Tætsiddende/formsyet; Halsedisse; Foldet; Tørklæde; Gennemsigtigt vindue; Med ventil; Andet
pt-BR: Estilo de máscara facial: 3D/origami; Bandana; Ajustada/contornada; Polaina de pescoço; Plissada; Echarpe envolvente; Janela transparente; Com válvula; Outros
pl: Styl maseczki: 3D / origami; Bandana; Dopasowana / profilowana; Komin; Plisowana; Chusta; Z przezroczystym okienkiem; Z zaworem; Inny
cs: Styl roušky: 3D/origami; Bandana; Přiléhavá/tvarovaná; Nákrčník; Skládaná; Zavinovací šála; S průhledným oknem; S ventilkem; Jiné
it: Stile della mascherina: 3D/origami; Bandana; Aderente/sagomata; Scaldacollo; Plissettato; A sciarpa; Finestra trasparente; Con valvola; Altro
th: สไตล์ของหน้ากากอนามัย: 3 มิติ/ออริกามิ; ผ้าพันคอ; เข้ารูป/กระชับใบหน้า; ผ้าบัฟ; จับจีบ; ผ้าพันคอแบบพัน; หน้าต่างใส; มีวาล์ว; อื่นๆ
fi: Kangasnaamion tyyli: 3D/origami; Huivi; Muotoonommeltu; Tuubihuivi; Laskostettu; Huivikietaisu; Läpinäkyvä ikkuna; Venttiilillinen; Muu
lt-LT: Veido kaukės stilius: 3D / origami; Bandana; Pritaikyta / kontūruota; Mova; Klostuota; Šaliko tipo; Su permatomu langeliu; Su vožtuvu; Kita
sl-SI: Stil maske za obraz: 3D/origami; Bandana; Prilegajoče/oblikovano; Cevasta ruta; Nagubano; Šal; Prozorno okence; Z ventilom; Drugo
nl: Stijl gezichtsmasker: 3D/origami; Bandana; Aansluitend/gevormd; Collsjaal; Geplooid; Sjaalwikkel; Transparant venster; Met ventiel; Overig
fr: Style de masque: 3D/origami; Bandana; Ajusté/profilé; Cache-cou; Plissé; Écharpe; Fenêtre transparente; Avec valve; Autre
sk-SK: Štýl pleťovej masky: 3D/origami; Šatka (Bandana); Priliehavá/tvarovaná; Nákrčník; Skladaná; Šál; Priehľadné okienko; S ventilom; Iný
en: Face mask style: 3D/origami; Bandana; Fitted/contoured; Gaiter; Pleated; Scarf wrap; Transparent window; Valved; Other
tr: Yüz maskesi stili: 3B/origami; Bandana; Oturan/hatlı; Boyunluk; Pileli; Atkı/şal; Şeffaf pencereli; Valfli; Diğer
es: Estilo de la mascarilla facial: 3D/origami; Bandana; Ajustado/contorneado; Braga de cuello; Plisado; Estilo bufanda; Ventana transparente; Con válvula; Otro
hu: Arcmaszk stílusa: 3D/origami; Bandana kendő; Alakra szabott; Csősál; Rakott; Sálkendő; Átlátszó ablak; Szelepes; Egyéb
el: Στυλ μάσκας προσώπου: 3D/Οριγκάμι; Μπαντάνα; Εφαρμοστό/Με περίγραμμα; Περιλαίμιο (Gaiter); Πλισέ; Στυλ κασκόλ; Διαφανές παράθυρο; Με βαλβίδα; Άλλο
sv: Typ av ansiktsmask: 3D/origami; Bandana; Figursydd/konturerad; Tubhalsduk; Plisserad; Sjal; Genomskinligt fönster; Med ventil; Övrigt
zh-CN: 口罩样式: 3D/折纸造型; 头巾式; 贴合/立体剪裁; 围脖式; 褶皱式; 围巾式包裹; 透明窗口; 带呼吸阀; 其他
ko: 페이스 마스크 스타일: 3D/오리가미; 반다나; 피팅/입체형; 게이터; 플리츠; 스카프 랩; 투명 창; 밸브형; 기타
ru: Стиль маски: 3D/оригами; Бандана; Прилегающая/анатомическая; Гейтер (бафф); В складку; Шарф-маска; С прозрачным окном; С клапаном; Другое
zh-TW: 面罩樣式: 3D/摺紙立體; 頭巾; 貼合/立體剪裁; 脖圍; 褶皺; 圍巾式; 透明開口; 附呼氣閥; 其他
de: Gesichtsmaskenform: 3D/Origami; Bandana; Passgenau/Konturiert; Schlauchschal; Plissiert; Wickelschal; Sichtfenster; Mit Ventil; Sonstiges
nb: Ansiktsmaske-stil: 3D/origami; Bandana; Tilpasset/formet; Hals; Plissert; Skjerfomslag; Gjennomsiktig vindu; Med ventil; Annet
hr-HR: Stil maske za lice: 3D/origami; Bandana; Pripijeno/konturirano; Cjevasti šal; Plisirano; Šal; Prozirni prozorčić; S ventilom; Ostalo